# 求教陈版主——应收款项交换的会计处理

提问人：ratxiao 时间：2010-09-20 09:36:14
是否你应该按新会计准则的“非货币性资产”来考虑
[ 本帖最后由 ratxiao 于 2010-9-20 09:41 编辑 ]

回答人：chenyiwei
新准则下，对于应收款项的交换，应当按照金融工具准则的规定处理。因为应收款项是货币性资产，所以不适用非货币交换准则。当一项应收款项终止确认而换入另一项应收款项和非金融资产时，应当确认利得或损失。 原制度下的处理应该就如你所引用的，是根据《企业会计制度》第 116 条的规定演变而来的。

回答人：chenyiwei
回复 地板 zgc3126 的帖子个人感觉你建议的甲企业处理方法更为合理。